【裁判字號】    95,家訴,68
【裁判日期】    950823
【裁判案由】    撤銷死亡宣告
【裁判全文】
臺灣桃園地方法院民事判決            95年家訴字第65、68號
原      告  台灣桃園地方法院檢察署檢察官
訴訟代理人  余玫琪
被      告  江甲○○
上列當事人間撤銷死亡宣告事件，本院於民國95年08月09日辯論
終結，判決如下：
    主      文
本院於中華民國94年03月08日以93年度亡字第33號宣告江甲○○
即甲○○（女，民國○○年○○月○○日生，身分證號碼：Ｚ000000000
號，最後住所地址：桃園縣中壢市興仁里22鄰雍興一巷3 號）死
亡之判決撤銷。
訴訟費用由被告負擔。
    事實及理由
一、原告起訴主張：原告即台灣桃園地方法院檢察署檢察官曾以
    93年度民參字第7 號聲請書，向本院聲請宣告被告死亡，而
    由本院於94年03月08日以93年度亡字第33號判決，宣告被告
    於81年02月08日下午12時死亡後，發覺被告現尚生存，係被
    告遷移戶籍，桃園縣中壢市戶政事務所誤未將被告原設籍資
    料刪除，致將被告列管為行蹤不明人口，嗣經該所查證後確
    認被告現仍健在，為此依據民事訴訟法第636 條之規定，請
    求撤銷死亡宣告之判決。
二、被告本人到場並提出國民身分證查核確認本人生存之事實，
    並陳明在收受訴狀繕本前，對前開法院判決毫無知悉乙節，
    同意原告之請求等語。
三、經查，本院93年亡字第33號死亡宣告事件，前依原告聲請被
    告行方不明已逾7 年，經本院93年度催字第91號公示催告，
    並刊載於新聞紙，惟未據被告或知悉被告生死之人於申報期
    間陳報被告生存之事實，因而判決宣告被告於81年02月08日
    下午12時死亡乙節，業據原告提出被告戶籍謄本、戶口名簿
    、戶籍登記簿、前揭判決等件為證。然被告本人現仍生存，
    係桃園縣中壢市戶政事務所未將被告於結婚前設籍之資料刪
    除，誤認被告為現住人口，並以行方不明人口列管逾7 年，
    聲請原告向本院聲請死亡宣告，嗣該所查證確認被告已遷出
    設籍於平鎮市，原告亦至被告現籍地查訪屬實等情，有原告
    提出之查訪報告，中壢戶政事務所93年02月19日桃中戶字第
    0930001969號函稿、94年04月13日桃中戶字第0940003294號
    函等件可憑。且被告亦親自到場並提出國民身分證供本院查
    證上情無誤，是原告之主張確為信實。從而，原告依民事訴
    訟法第636 條規定提起本訴，聲請撤銷前開死亡宣告判決，
    於法有據，應予准許，判決如主文所示。
四、據上論結，本件原告之訴為有理由，依民事訴訟法第78條，
    判決如主文。
中    華    民    國    95    年     8    月    23    日
                            家事法庭  法      官  劉雪惠
上列正本證明與原本無異
如對本判決上訴，須於判決送達後20日內向本院提出上訴狀
中    華    民    國    95    年     8    月    23    日
                                      書  記  官  許億先


司法院資訊處製作；財團法人民間司法改革基金會備份。
